Inventaris van het archief van de bureaus Kabinet en Juridische Zaken van de Afdeling Politie van het Ministerie van Justitie, (1932) 1945-1952 (1968)
Nationaal Archief, Den Haag
- Bureau Kabinet van de Afdeling Politie, 1945 - 1952, 1.
  - Stukken betreffende bijzondere onderwerpen, 1.2
    - O, overige, 1.2.5
      - O 015/49., 1940 - [1954]; 2125-2136; 8 omslagen en 4 stukken
        - O 015/49. Brief van het hoofd van de Afdeling Politie aan de minister van Justitie betreffende de liquidatie van de Dienst Politieke Recherche van kolonel Six, met bijlage; afschriften, 1946, 2127
          Bevat ook A 001/46.
        - O 015/49. Stukken betreffende de organisatie, de taak en de samenwerking van de verschillende inlichtingen- en veiligheidsdiensten en de verhouding tussen Justitie en de Centrale Veiligheidsdienst, 1946 - 1949, 2128
          Bevat ook A 046/46, A 1047/46 en A 172/46.
        - O 015/49. Nota van het hoofd van de Afdeling Politie aan de secretaris-generaal over de publicatie van een geheime brief van de commissaris der Koningin van de provincie Zuid-Holland in het dagblad De Waarheid, [1947], 2129; 1 stuk
        - O 015/49. Stukken betreffende de voorbereiding van het ontslag van de wegens smokkelhandel veroordeelde wachtmeester 1e klasse rijkspolitie G. Langbroek, 1947, 2130
          Bevat ook P 113/47. Bevat persoonsnamen. Zie ook A 046/47 en P 00113/47.
        - O 015/49. Kamerstukken van de Eerste en Tweede Kamer over uitvoering van artikel 196 van de Grondwet en over vaststelling c.q. wijzigigng van de rijksbegroting voor respectievelijk 1947 en 1949, 1947 - 1950, 2131
        - O 015/49. Brief van H.A.G. baron Steengracht van Moyland gericht aan de minister van Justitie te 's-Gravenhage met het verzoek om ontslag, doorslag, 1949, 2132; stuk
        - O 015/49. Rapport van een verhoor van de in Nederland verblijvende Hongaar L. Spiro, afschrift, 1949, 2133; stuk
        - O 015/49. Stukken betreffende de inzet van 100 man rijkspolitie bij activiteiten rond het 100-jarig bestaan van Zierikzee, 1949, 2134
        - O 015/49. Stukken betreffende de toepassing van het Besluit Regeling In- en Uitvoer 1944, 1949, 2135
        - O 015/49. Anoniem verslag van gebeurtenissen rond het drukken van het rapport van de Politiecommissie Langemeyer, afschrift, 1950, 2136; stuk
      - O 031/49. Stukken betreffende het deelnemen aan een nationale commissie ter advisering omtrent in Nederland te treffen voorzieningen die voortvloeien uit de bepalingen van de Internationale Burgerlijke Luchtvaart Organisatie betreffende de vergemakkelijking van internationaal luchtvervoer (Commissie inzake Facilitation of International Air Transport)., 1949-1951; 2137; 1 pak
      - O 016/50. Stukken betreffende de totstandkoming van regelingen voor het verhoren van en de terug- c.q. uitleiding van vreemdelingen uit Nederland., 1950; 2138; 1 omslag
      - O 021/50. Stukken betreffende de organisatie van een internationaal congres van de Commission Internationale de Police Criminelle in de zalen van de Academie voor Internationaal Recht (Vredespaleis) te 's-Gravenhage., [1949]-1950; 2139; 1 omslag
      - O 050/51. Rapport, met bijlage, opgemaakt in opdracht van de secretaris-generaal van het ministerie van Justitie betreffende de werkzaamheden en de personeelsbezetting van het bureau Rijksvreemdelingendienst., 1951; 2140; 1 omslag
      - O 017/52. Stukken betreffende de behandeling van voorstellen van de Binnenlandse Veiligheidsdienst omtrent voorzieningen die bij een toestand van verhoogde waakzaamheid of de burgerlijke uitzonderingstoestand als basis kunnen dienen voor het uitwerken van maatregelen om het hoofd te bieden aan subversieve activiteit., 1952; 2141; 1 omslag
      - O 018/52. Stukken betreffende de totstandkoming van het ontwerp nieuw Koninklijk Besluit Politiaire- en Militaire Grensbewaking en een ontwerp instructie voor de administrateur van de grensbewaking., 1952; 2142; 1 omslag
      - O 026/52. Stukken betreffende de bekostiging van het verblijf van een Braziliaanse delegatie in verband met het ''Facilitation Scheme'' (behartiging van de belangen van de Koninklijke Luchtvaartmaatschappij (KLM) bij de afhandeling van vliegtuigen van de KLM op Braziliaans grondgebied)., 1952; 2143; 1 omslag
      - O 038/52. Weekrapporten van Bureau Criminele Voorlichting over de periode 1 jan. 1952 - 27 dec. 1953., 1952-1954; 2144; 1 pak
      - O 039/52. Weekrapporten van de Rijksidentificatiedienst over de periode 2 jan. 1952 - 31 dec. 1953., 1952-1954; 2145; 1 pak
      - O 040/52. Maand- en kwartaalverslagen van de inspecteur van het politieonderwijs over de periode jan. - feb. 1952, aug. 1952 - mrt. 1953 en juli - sept. 1953., 1952-1953; 2146; 1 omslag
      - O 047/52. Rapport met reorganisatievoorstellen voor de afdeling Politie, met geleidebrief., 1952; 2147; 1 omslag
      - O 049/52. Rapport, met bijlagen, betreffende de reorganisatie van de Politie Technische Dienst., 1952; 2148; 1 omslag
      - O 051/52. Stukken betreffende het opstellen van processen-verbaal naar aanleiding van ingestelde onderzoeken naar gedragingen en werkzaamheden van personen gedurende de oorlogsjaren., 1945-1948; 2149; 1 pak
        De inlichtingen zijn alfabetisch op naam gerangschikt.
      - O 032/54. Brief van de minister-president, minister van Algemene Zaken betreffende de controle op radio-uitzendingen in oorlogstijd, met bijlage., 1954; 2150; 1 omslag
      - O 036/54. Weekrapporten van Bureau Criminele Voorlichting over de periode 28 dec. 1953 - 2 jan. 1955., 1954-1955; 2151; 1 omslag
      - O 037/54. Jaarverslag van de Rijksidentificatiedienst over 1953 en weekrapporten over de periode 11 jan. 1954 - 1 jan. 1955., 1954-1955; 2152; 1 pak
      - O 041/55. Weekrapporten van de Rijksidentificatiedienst over de periode 2 jan. - 31 aug 1955 en maandverslag over de maand sep. 1955., 2153; 1 pak
      - O 043/55. Verslag van het Gerechterlijk Laboratorium over de jaren 1953 en 1954, ingezonden door de procureur-generaal bij het Gerechtshof te 's-Gravenhage ter attentie van J. IJzendoorn, hoofd van de Onderafdeling Criminele Zaken., 1955; 2154; 1 omslag
      - O 052/55. Weekrapporten van Bureau Criminele Voorlichting over de periode 3 jan. - 27 feb. 1955., 2155; 1 omslag
      - O 048/57. Rapport uitgebracht door de werkgroep Personeelsbeleid met betrekking tot het in de toekomst bij het ministerie te voeren promotiebeleid, met geleidebrief., 1957; 2156; 1 omslag
      - O 035/62. Stukken betreffende het treffen van veiligheidsmaatregelen bij de feestelijkheden die in Amsterdam plaatsvinden ter gelegenheid van de zilveren bruiloft van koningin Juliana en prins Bernhard., 1962; 2157; 1 omslag
      - O 019/--. Bijlage II ''Onderzoek inzake de administratie bij het hoofdbureau van politie te Amsterdam, hoofdbureau van politie te 's-Gravenhage en de Inspectie Rijksveldwacht''., [1945-1952]; 2158; 1 stuk
      - O 020/--. Duitse of Duits-gezinde artikelen en publicaties., 1932-1942; 2159; 1 pak
      - O 025/--. Rapport over het gedrag van een opperluitenant, voormalig adjudant onderofficier der Koninklijke Marechaussee en anderen, concept en net-exemplaar., [1945-1952]; 2160; 1 omslag
        Bevat persoonsnamen. Stuk is anoniem opgemaakt en ongedateerd. Archiefvormer onbekend.
      - --*O 029/--. Gemeentekaart van Nederland vermeldend ''kampen'' en ''p.r.a.''., 1943; 2161; 1 stuk
- Bureau Kabinet van de Afdeling Politie, 1945 - 1946, 2.
  - 0001/45. Brief van de minister van Overzeese Gebiedsdelen aan de minister van Buitenlandse Zaken betreffende het overbrengen naar 's-Gravenhage van het nog te Londen verblijvend gedeelte van dat departement, afschrift met bijlage., 1945; 2162; 1 omslag
  - 0005/45. Ingekomen stukken met betrekking tot het Korps Marechaussee, waaronder een afschrift van een verslag van een bespreking, gehouden op 23 mei 1945, van de heren Van Mourik Broekman, Mijnlief, Langemeijer en Valken met kolonel De Koning over (re)organisatie en taakuitvoering van het Korps Marechaussee, met geleidebrieven., 2163; 1 omslag
  - 0009/45. Stukken betreffende het behandelen van een klacht over het optreden van de politie te Terneuzen naar aanleiding van gepleegde vernielingen., 1945; 2164; 1 omslag
  - 0011/45. Stukken betreffende het regelen van de aanvulling van het politiekorps en de formatie van de direct onder deze politie ressorterende hulppolitie door bij werving van personeel voorrang te geven aan personen uit de Binnenlandse Strijdkrachten., 1945; 2165; 1 omslag
  - 0012/45. Brief van de procureur-generaal te Amsterdam aan mr. Tenkink, betreffende een schrijven van W.H. Schreuder waarin deze aanspraak maakt op de functie van hoofdcommissaris van Politie te Amsterdam, met bijlage., 1946; 2166; 1 omslag
  - 0017/45. Stukken betreffende het afwijzen van het verzoek van de minister van Marine tot het weer oproepen in werkelijke dienst van marinepersoneel dat bij de politie is tewerkgesteld., 1945; 2167; 1 omslag
  - 0018/45. Stukken betreffende de totstandkoming en interpretatie van het (Ontwerp-) Politiebesluit 1945., 1945-1947; 2168; 1 pak
  - 0036/45. Stukken betreffende het opstellen, ingevolge art. 20 van het Politiebesluit 1945, van een beschikking inzake de eedsaflegging van ambtenaren van het Korps Rijkspolitie., 2169; 1 omslag
  - 0053/45. Ingekomen rapporten met klachten betreffende de reorganisatie van de Rijksveldwacht en Gemeentepolitie en de overgang van leden hiervan naar het Korps Marechaussee., 1945; 2170; 1 omslag
  - 0054/45. Brief van de inspecteur der Koninklijke Marechaussee met opmerkingen op de handleiding voor chefs van gemeentelijke politiekorpsen en commandanten van afdelingen van de Koninklijke Marechaussee., 1945; 2171; 1 stuk
  - 0091/45. Rapport van de politie te water, district Arnhem, groep Kampen betreffende gebeurtenissen bij de groep politie te water te Kampen sinds 17 september 1944, met geleidebrief., 1945; 2172; 1 omslag
  - 0115/45. Stukken betreffende de behandeling van het verzoek van J.H.P. IJzendoorn te 's-Gravenhage om het verbeurd verklaren van zijn bezittingen wegens zijn lidmaatschap van de NSB teniet te doen., 1945; 2173; 1 omslag
  - 0124/45. Brief houdende een verklaring van de plaatselijke commandant van de Binnenlandse Strijdkrachten te Aalsmeer betreffende de houding en het optreden van de politie te water, groep Aalsmeer, tijdens de bezetting en daarna, met geleidebrief., 1945; 2174; 1 omslag
  - 0169/45. Stukken betreffende het instellen van een onderzoek naar aanleiding van binnengekomen klachten van burgers met betrekking tot het optreden van de politie en de Politie Opsporingsdienst (POD)., 1945; 2175; 1 omslag
  - 0200/45. Stukken betreffende de toepassing van de zuiveringsmaatregel bij de Nederlandse politie., 1945; 2176; 1 omslag
  - 0259/45. Stukken betreffende het instemmen met de aanschrijvingen van het Militair Gezag voor het uitvoeren van controles voor de binnenlandse veiligheid., 1945; 2177; 1 omslag
  - 0261/45. Brief van de gemachtigde voor het Ministerie van Financiën met richtlijnen voor de terugvoer van het regeringsapparaat naar 's-Gravenhage., 1945; 2178; 1 stuk
  - 0304/45. Circulaire van het Militair Gezag betreffende het formeren van reservepeletons in de gewesten van de Koninklijke Marechaussee te Amsterdam, Rotterdam, Arnhem en Groningen, ten behoeve van de Politie-Reserve-Nederland, afschrift., 1945; 2179; 1 stuk
  - 0328/45. Stukken betreffende de toepassing van het Besluit Rechtsherstel Ontslagen Ambtenaren., 1945; 2180; 1 omslag
  - 0329/45. Stukken betreffende de herziening van tijdens de bezetting opgelegde disciplinaire straffen aan politieambtenaren., 1945; 2181; 1 omslag
  - 0347/45. Stukken betreffende de oprichting van een bureau voor opsporing van geroofd goed., 1945; 2182; 1 omslag
  - 0348/45. Rapporten van een vertegenwoordiger van de Politiebuitendienst te Londen betreffende het communisme en de politiek van de Sovjet Republiek., 1945; 2183; 1 omslag
  - 0355/45. Rapporten van het commissariaat van Politie te Heerlen en het parket van het gerechtshof te 's-Hertogenbosch over de handhaving van de orde in de mijnstreek., 1945; 2184; 1 omslag
  - 0356/45. Stukken betreffende het doorzenden aan de minister van Binnenlandse Zaken van een ontvangen rapport van de procureur-generaal, fungerend directeur van politie te 's-Gravenhage inzake de arrestatie van E.A. Kolkers, voormalig burgemeester van Gorkum., 1945; 2185; 1 omslag
  - 0381/45. Stukken betreffende het beleid inzake de beveiliging van het prinselijk gezin gedurende de oorlogsjaren., 1945; 2186; 1 omslag
  - 0418/45. Stukken betreffende het verstrekken van inlichtingen aan de chef van de Staf Militair Gezag inzake ontslag uit de militaire dienst van geallieerde militairen in Nederland., 1945; 2187; 1 omslag
  - 0540/45. Stukken betreffende het doorzenden aan de minister van Justitie van een rapport van de inspecteur der Koninklijke Marechaussee inzake te nemen maatregelen van direct belang ten behoeve van het herstel van de rust en orde in Nederland., 1945; 2188; 1 omslag
  - 0557/45. Stukken betreffende het opmaken van een overeenkomst tussen het Nederlandse Militaire Gezag en de Supreme Headquarters Allied Expeditionary Forces (SHAEF) inzake gezamenlijke controle van de Nederlands-Duitse grens., 1945; 2189; 1 omslag
  - 0565/45. Stukken betreffende de aanstelling van personen bij de Rijkspolitie ingevolge het overbrengen van de bevoegdheden op het gebied van de bijzondere rechtspleging, van het Militair Gezag naar de minister van Justitie., 1945; 2190; 1 omslag
  - 0567/45. Besluit tot aanstelling van W. Hesseling als onbezoldigd rijksveldwachter in tijdelijke dienst, verslag van de werkzaamheden van de Opsporingsdienst, sectie Wijchem gedurende de periode 17 september - ultimo oktober 1944, met geleidebrief en brief van de militaire commissaris te Arnhem over het al of niet opnemen van de Politieke Opsporingsdienst in het politieapparaat., 1945-1946; 2191; 1 omslag
  - 0573/45. Stukken betreffende het instemmen met het voorstel van de directeur-generaal van politie te Nijmegen om aan nog in tijdelijke dienst werkzaam zijnde grenscontroleurs ontslag te verlenen als zij als hulpmarechaussee kunnen worden aangesteld., 1945; 2192; 1 omslag
  - 0600/45. Stukken betreffende de behandeling van de vraag van de commissaris belast met het toezicht op de Ziekenfondsen om, teneinde de verplichting tot verzekering van het politiepersoneel in het bevrijde Nederlandse gebied op te heffen, de werkzaamheden van het tijdens de bezetting ingestelde Nederlandse Poltie Ziekenfonds te beperken tot het nog niet bevrijde gebied., 1945; 2193; 1 omslag
    Londens dossier K 161.
  - 0612/45. Stukken betreffende de aanstelling van een aantal personen tot onbezoldigd rijksveldwachter in tijdelijke dienst., 1945; 2194; 1 omslag
  - 0745/45. Stukken betreffende het verlenen van medewerking aan de totstandkoming en uitvoering van het Besluit van de chef van de Staf van het Militair Gezag van 27 juli 1945 inzake de aanmelding en registratie van alle in Nederland verblijvende vreemdelingen., 2195; 1 omslag
  - 0804/45. Stukken betreffende het ter bespreking in de Raad van Ministers indienen van het voorstel van de procureur-generaal, fungerend directeur van politie te Arnhem om aan nabestaanden van door Duitsers gefussileerde politie-ambtenaren het volle salaris uit te betalen tot aan de pensioengerechtigde leeftijd van die ambtenaar., 1945; 2196; 1 omslag
  - 0853/45. Verslagen van bijeenkomsten van ''Vrienden van de Waarheid'', van de Communistische Partij Nederland en van de Afdeling Utrecht van de voormalige Rooms Katholieke Staatspartij, met geleidebrieven., 1945; 2197; 1 omslag
  - 0941/45. Rapporten betreffende eventuele revolutionaire akties in Nederland, opgemaakt door N.A.G.L. Moering, werkzaam bij het Militair Gezag in de provincie Noord-Brabant, afschriften., 1945; 2198; 1 omslag
  - 1086/45. Stukken betreffende het verlenen van medewerking aan de opbouw van de Rijksvreemdelingendienst zoals die was vóór mei 1940 en afwijzing van het verzoek van enkele medewerkers van de Rijksvreemdelingendienst om overplaatsing naar de Rijkspolitie., 1945-1946; 2199; 1 omslag
  - 1093/45. Stukken betreffende het inwinnen van inlichtingen omtrent het functioneren van J.C. Hoogeveen, rijksrechercheur 1e klasse, in verband met een eventuele benoeming tot inspecteur-rijksrechercheur 1e klasse (bevat als bewijsstukken afschriften van processen-verbaal van onderzoeken betrekking hebbend op aan hem opgedragen taken, onder andere: betreffende door Duitsers gepleegde oorlogsmisdaden te Putten, betreffende melding van Nederlandse officieren in actieve dienst, betreffende de structuur van de Duitse Politie Organisatie, betreffende het verhoor van H.E. Rauter in verband met de zaak Christiansen en betreffende het Bureau Nationale Veiligheid)., 1945-1946; 2200; 1 omslag
  - 1200/45. Stukken betreffende het verstrekken van inlichtingen ten behoeve van de betaalbaarstelling van (achterstallig) salaris aan tijdens de Tweede Wereldoorlog in Canada gestationeerd personeel alsmede afschrift van een verslag van een bezoek aan verschillende diensten en instanties in Engeland, opgemaakt door verificateur S.C.H. Bolt., 1945-1947; 2201; 1 omslag
    Dossier van de juridisch adviseur bij de Nederlandse ambassade te Londen, dossiernr. P 96.
  - 1300/45. Stukken betreffende het terughalen van bij L. van Rij te Delft tijdens de oorlog verborgen gehouden geheime (politie)archieven en doorzending van het verzoek van L. van Rij aan de commissaris van Rijkspolitie belast met de afdoening van zaken van het Directoraat-Generaal van Politie in liquidatie te Nijmegen om weer bij de politie geplaatst te worden., 1945; 2202; 1 omslag
  - 1432/45. Stukken betreffende de instelling, samenstelling, werkzaamheden en opheffing van de Commissie Belast met het Opsporen van Landverraderlijke en Vijandelijke Archieven., 1945-1948; 2203; 1 pak
    Deze commissie is gevormd door voorzitter E. Nieuwenhuis, tijdens de bezetting opererend onder de naam ''Vogel'', en uit enige tot zijn voormalige ''illegale'' inlichtingendienst Groep Vogel-Reinaert behorende leden. Dit dossier bevat ook stukken betreffende de activiteiten van (diverse leden van) de Groep Vogel-Reinaert.
  - 1485/45. Brief van de politieadviseur bij de militaire commissaris voor de provincie Overijssel te Zwolle betreffende de zuivering van de gemeentelijke politiekorpsen en de Koninklijke Marechaussee in de provincie Overijssel, met bijlagen., 1945; 2204; 1 omslag
  - 1488/45. Stukken betreffende het verzoek aan de minister van Binnenlandse Zaken om opmerkingen naar aanleiding van een brief met bijlage van de commissaris van de provincie Groningen betreffende de reorganisatie van de politie., 1945-1946; 2205; 1 omslag
  - 1553/45. Stukken betreffende het verstrekken van uitreisvisa aan Nederlanders en vreemdelingen die uit Nederland naar het buitenland wensen te reizen en een overzicht, opgesteld door H.T. Wilkes, van de verrichtte werkzaamheden in verband met het onderzoek naar de politieke betrouwbaarheid van Nederlanders die tijdens de oorlog in Noorwegen hebben vertoefd., 1945; 2206; 1 omslag
  - 1577/45. Stukken betreffende het verstrekken van inlichtingen aan de commissaris van de Koningin in de provincie Zeeland en aan de directeur van het Staatsbosbeheer te Utrecht over de bevoegdheid tot het afgeven van wapenvergunningen., 1945; 2207; 1 omslag
  - 1578/45. Stukken betreffende het ten behoeve van de minister van Buitenlandse Zaken inwinnen van inlichtingen over de herkomst en verspreiding in België van de brochure ''Uit het Zwartboek der Zwarten'', over een vermoedelijk geheime overeenkomst van voor de oorlog tussen de Gestapo en de politieke politie van twaalf verschillende landen waaronder Nederland en het ter kennisname aannemen van een brief van de minister van Buitenlandse Zaken over vertegenwoordiging van Nederland als voorzien in het Agreement inzake War Criminals., 1945; 2208; 1 omslag
  - 1584/45. Stukken betreffende de totstandkoming van een circulaire gericht aan de procureurs-generaal, fungerend directeuren van politie te Amsterdam, 's-Gravenhage, Arnhem, 's-Hertogenbosch en Leeuwarden met richtlijnen voor het aanvragen van uitreisvisa ten behoeve van personen die ingevolge een urgente regeringsopdracht naar het buitenland moeten reizen., 1945; 2209; 1 omslag
  - 1667/45. Stukken betreffende het samenstellen van een lijst van namen en rangen van al het personeel van het voormalig Directoraat-Generaal van Politie en waar dit personeel is tewerkgesteld in verband met eventuele afvloeiing van overtollig personeel en de verhuizing van personeel van het voormalig Directoraat-Generaal van Politie van Nijmegen naar 's-Gravenhage., 1945-1946; 2210; 1 omslag
  - 1671/45. Stukken betreffende de behandeling van de vraag van de commissaris van Politie te Leeuwarden of de circulaire van de gevolmachtigde voor de reorganisatie van de Nederlandse Politie van 19 januari 1943 nr. 16502 inzake pensionering van politiepersoneel bij het bereiken van de 55-jarige leeftijd als vervallen moet worden beschouwd., 1945; 2211; 1 omslag
  - 1683/45. Stukken betreffende de afwijzing van het verzoek van het hoofd en het waarnemend hoofd van de Politieke Opsporingsdienst te Zwartsluis om politiemannen die zich in de oorlog bijzonder goed hebben gedragen als blijk van waardering te bevorderen en voor het vervullen van belangrijker zaken in aanmerking te laten komen., 1945; 2212; 1 omslag
  - 1741/45. Stukken betreffende het instemmen met het voorstel van de commissaris van Rijkspolitie belast met de afdoening der zaken van het Directoraat-Generaal van Politie om politieadspiranten ingevolge artikel 95, 1e lid van het Algemeen Rijksambtenarenreglement op grond van beëindiging van hun opleiding te ontslaan met ingang van de datum van de opheffing van het Politie Opleidings Bataljon., 1945; 2213; 1 omslag
  - 1778/45. Stukken betreffende het inwinnen van inlichtingen omtrent de verblijfplaats van A. Peper die in Nederland is aangekomen nadat hij in Engeland in de gevangenis heeft gezeten wegens diamantsmokkel., 1945; 2214; 1 omslag
    Bevat Londens dossier 6478.
  - 1815/45. Gezamenlijke brief van de waarnemend hoofdcommissaris en de commissaris van politie te 's-Gravenhage met voorstellen met betrekking tot het oprichten van een nieuw centraal recherche orgaan, met bijlagen., 1945; 2215; 1 omslag
  - 1839/45. Circulaire gericht aan de procureurs-generaal, fungerend directeuren van politie, betreffende het treffen van maatregelen ter bevordering van een zo goed en sterk mogelijke bezetting en personeelsoutillage van de vreemdelingenpolitie, concept., 1945; 2216; 1 stuk
  - 1845/45. Stukken betreffende de afwijzing van het verzoek van het hoofd van het Bureau Afwikkeling Nederlandse Arbeidsdienst om beschikbaarstelling van rijksrechercheurs voor het doen van onderzoeken., 1945; 2217; 1 omslag
  - 1923/45. Stukken betreffende het in kennisstellen van de secretaris-generaal van binnengekomen adhesiebetuigingen bij het besluit van de Vereniging van Burgemeesters en Secretarissen in Hollands Noorderkwartier om er bij de regering op aan te dringen de gemeentepolitie ten plattelande en de burgemeester als hoofd daarvan in ere te herstellen of indien daartoe niet wordt overgegaan de burgemeester van alle bemoeiing en verantwoordelijkheid ten aanzien van de politie te ontheffen., 1945; 2218; 1 omslag
  - 1933/45. Stukken betreffende het voeren van overleg met de aartsbisschop van Utrecht over de tenuitvoerlegging van een regeling voor de toelating tot, het verblijf in en verwijdering uit Nederland van Rijksduitsers., 1945; 2219; 1 omslag
  - 1944/45. Stukken betreffende de behandeling van het voorstel van de procureur-generaal, fungerend directeur van politie te 's-Hertogenbosch, om ambtenaren die bij het parket niet te ontberen zijn in departementale rangen te benoemen., 1945-1946; 2220; 1 omslag